# 有关子公司租用母公司厂房的会计处理

提问人：lsh2918 时间：2021-08-23 21:33:04
陈老师，各位好。母公司为A股上市公司，母公司将自有产权物业（厂房）租赁给控股子公司，租赁合同是一年一签。虽然厂房的产权是属于母公司，由于该厂房是根据子公司生产特点而建造，所以可预见子公司未来会一直使用该厂房。现在有以下问题： 1 、虽然集团（上市公司）需执行新租赁会计准则，但是，子公司是租赁母公司的厂房，从集团报表合并层面并无影响，所以子公司是否可以按简易会计处理办法进行会计处理（即不确认使用权资产和租赁负债）；
2 、如果子公司确需执行新租赁准则，但是由于同母公司的租赁合同是一年一签，所以是否可以作为短期租赁按简易会计处理办法（即不确认使用权资产和租赁负债）？
谢谢大家指教。

回答人：chenyiwei
1 、子公司自身是独立的会计主体，也需要执行新租赁准则。因此在子公司自身报表中，不能以其母公司合并报表层面会抵销该租赁事项为由，而采用不规范的简化处理。
2 、不能简单地认定为短期租赁，请参阅：财政部会计司发布的新租赁准则实施问答“承租人与出租人签订租赁期为 1 年的租赁合同，能否简单认定该租赁为短期租赁？”，见：http://kjs.mof.gov.cn/zt/kjzzss/ ... 0210610_3717408.htm